【裁判字號】    94,易,1780
【裁判日期】    950223
【裁判案由】    傷害
【裁判全文】
臺灣臺北地方法院刑事判決              94年度易字第1780號
公  訴  人  臺灣臺北地方法院檢察署檢察官
被      告  甲○○
上列被告因傷害案件，經檢察官提起公訴（94年度偵字第19335
號），本院判決如下：
    主      文
甲○○傷害人之身體，處拘役貳拾日，如易科罰金，以佰元折
算壹日，扣案黑色手電筒壹支沒收。
    事      實
一、緣甲○○之女友鍾秀蘭前與乙○○存有金錢糾紛，致甲○○
    、乙○○雙方發生不快。乙○○為催討前開債務，乃於民國
    九十四年三月八日上午八時許，在臺北市○○○路二一六號
    鍾秀蘭任職之郵局前等候，嗣於同日八時三十分許，見甲○
    ○駕駛車牌號碼251─LZ營業用小客車搭載鍾秀蘭抵達上址
    ，即上前喝令甲○○下車，並以腳踹踢該車之正副駕駛座車
    門，因甲○○拒絕下車，乙○○即開啟駕駛座車門猛踢甲○
    ○之左大腿，並徒手毆打其胸部，致其受有前胸多處擦傷及
    左大腿鈍傷等傷害（乙○○所涉傷害及毀損犯行，業經檢察
    官以九十四年度偵字第一二五一八號提起公訴）；甲○○因
    不甘遭毆，遂自車內取出黑色手電筒一支（筒身具有黑色保
    險蓋，開蓋後持續按壓電擊按鍵可發出電擊聲響），按壓電
    擊按鍵發出電擊聲響用以阻擋喝阻乙○○，並基於傷害之故
    意，持該手電筒朝乙○○之臉、頸部揮擊，致乙○○受有右
    臉及右頸部外傷之傷害。
二、案經乙○○訴由臺灣臺北地方法院檢察署檢察官偵查起訴。
    理      由
一、訊據被告甲○○固不否認於前開時、地與告訴人乙○○發生
    衝突等事實，惟矢口否認有何傷害犯行，辯稱：當日伊搭載
    鍾秀蘭出門上班，車甫停止即遭告訴人以腳踢車門，並打開
    車門從車外毆打伊胸部及踢左大腿，欲將伊拉出車外，因告
    訴人身形較為高大，始順手拿出電療按摩用之手電筒並按觸
    電擊按鍵，以為嚇阻防衛，不確定是否有打到告訴人云云。
    惟查，前開事實業據告訴人於偵查中指訴綦詳，其並於本院
    審理時證稱遭被告以庭呈之黑色手電筒攻擊等語明確（見本
    院卷第二七至二九頁），並有臺北市立婦幼綜合醫院九十四
    年三月八日診斷證明書一紙在卷可稽（見九十四年度他字第
    五八七二號卷第四頁），核其所載「右臉及右頸部外傷」之
    傷勢亦與告訴人指證情節相符。又本件糾紛雖以告訴人毀損
    被告車輛並先出手毆打為其起因，此據被告及證人鍾秀蘭供
    證明確，並有前開九十四年度偵字第一二五一八號起訴書附
    卷可稽（見本院卷第五至六頁），惟經當庭勘驗被告所持以
    反擊之黑色手電筒，其上標籤顯示為中國製造之「保安器材
    」，其筒身有一黑色保險蓋，開蓋後內有電擊及燈光二個觸
    鍵，前端塑膠外殼開啟後有閃電之標示，前端二側有金屬突
    起，被告並自承持續按壓電擊按鍵時，會發出電擊聲音等語
    （見本院卷第三一頁），足見該手電筒除照明效果外，應仍
    具有一定之電擊功能而屬防身器材之一種，非如被告所辯屬
    於人體電療按摩之器具。被告持該具有電擊防身功能之工具
    反擊告訴人，造成告訴人受有前揭傷害，其並自承：「‧‧
    ‧我有拿起手電筒擋（告訴人）‧‧‧但是我不知道弄到他
    那裡。」、「我只是要防衛，不確定有無打到告訴人。」等
    語（見本院卷第三十、三三頁），足見被告確有傷害之故意
    甚明，其否認犯行，辯稱僅為防衛阻擋云云，自不足採。至
    於證人鍾秀蘭雖指稱被告並無傷害告訴人云云，惟亦證稱被
    告有抵擋之舉，且告訴人與鍾秀蘭間已有嫌隙，難期鍾秀蘭
    所述均為持平之語，其所證尚難據為有利於被告之認定。本
    件事證明確，被告犯行堪以認定，應依法論科。
二、核被告所為，係犯刑法第二百七十七條第一項之普通傷害。
    爰審酌被告雖有本件傷害犯行，惟係因告訴人毀損、出手傷
    害在先，始有反擊傷害之舉，及其品行、智識程度、犯罪所
    生危害、告訴人之傷勢，暨被告犯後未能完全坦承犯行之態
    度等一切情狀，量處如主文所示之刑，並諭知易科罰金之折
    算標準。扣案黑色手電筒一支，係被告用以反擊傷害告訴人
    之物，且屬被告所有，此據被告供明在卷（見本院卷第三三
    頁），為供本件犯罪所用之物，爰依刑法第三十八條第一項
    第二款規定宣告沒收。
據上論斷，應依刑事訴訟法第二百九十九條第一項前段，刑法第
二百七十七條第一項、第四十一條第一項前段、第三十八條第一
項第二款，罰金罰鍰提高標準條例第一條前段、第二條，判決如
主文。
本案經檢察官郭昭吟到庭執行職務。
中    華    民    國    95    年    2    月    23     日
                  刑事第十一庭  審判長法  官  劉方慈
                                      法  官  鍾淑慧
                                      法  官  林庚棟
以上正本證明與原本無異。
如不服本判決，應於判決送達後十日內，向本院提出上訴狀。
                                      書記官  殷玉芬
中    華    民    國    95    年    2     月    23    日
中華民國刑法第277條
(普通傷害罪)
傷害人之身體或健康者，處 3 年以下有期徒刑、拘役或 1 千元
以下罰金。犯前項之罪因而致人於死者，處無期徒刑或7年以上
有期徒刑；致重傷者，處3年以上10年以下有期徒刑。


司法院資訊處製作；財團法人民間司法改革基金會備份。
